【裁判字號】    97,訴,2733
【裁判日期】    970805
【裁判案由】    毒品危害防制條例
【裁判全文】
臺灣臺中地方法院刑事判決              97年度訴字第2733號
公  訴  人  臺灣臺中地方法院檢察署檢察官
被      告  甲○○
                    （現因另案於臺灣臺中監獄執行中）
上列被告因違反毒品危害防制條例案件，經檢察官提起公訴（97
年度毒偵字第2926號），被告於準備程序中就被訴事實為有罪之
陳述，經本院合議庭評議後裁定由受命法官獨任改行簡式審判程
序審理，判決如下：
    主    文
甲○○施用第一級毒品，累犯，處有期徒刑拾壹月；又施用第二
級毒品，累犯，處有期徒刑柒月，扣案之甲基安非他命壹包（驗
餘淨重零點陸肆伍肆公克）沒收銷燬之，扣案之玻璃管吸食器壹
組、空袋陸只均沒收。應執行有期徒壹年肆月，扣案之甲基安非
他命壹包（驗餘淨重零點陸肆伍肆公克）沒收銷燬之，扣案之玻
璃管吸食器壹組、空袋陸只均沒收。
    犯罪事實
一、甲○○曾因施用毒品案件，經依本院88年度毒聲字第5878號
    裁定送勒戒處所進行觀察、勒戒，於民國88年10月9日進入
    臺灣臺中看守所附設勒戒所接受觀察勒戒後，認無繼續施用
    毒品傾向，於88年10月22日釋放出所，並由臺灣臺中地方法
    院檢察署檢察官於88年10月22日以88年度毒偵字第1244號為
    不起訴處分確定；又因施用毒品案件，經依本院89年度毒聲
    字第894號裁定送勒戒處所進行觀察、勒戒，於89年2月2日
    進入臺灣臺中看守所附設勒戒所接受觀察勒戒後，認無繼續
    施用毒品傾向，由臺灣臺中地方法院檢察署檢察官於89年2
    月18日以89年度毒偵字第1118號為不起訴處分確定，並於89
    年2月19日釋放出所。
二、甲○○前因施用毒品罪，經本院於93年9月30日以93年度訴
    字第1976號判處有期徒刑七月、五月，應執行有期徒刑十月
    確定；又因公共危險罪，經本院以94年度交訴字第54號判處
    有期徒刑七月確定；前開有期徒刑，經本院94年度聲字第36
    86號裁定，合併定其應執行有期徒刑一年四月確定；再因施
    用毒品罪，經本院於94年4月15日以93年度訴字第3098號判
    處有期徒刑一年、七月，應執行有期徒刑一年五月確定；於
    94年2月19日入監接續執行前開有期徒刑一年四月、一年五
    月，於96年4月19日因縮短刑期假釋出監，於96年8月28日假
    釋期滿未經撤銷，以有期徒刑執行完畢論。
三、甲○○仍不知悔改及徹底戒絕，於前開觀察勒戒執行完畢釋
    放後五年內復因施用毒品罪遭判處有期徒刑執行完畢後，竟
    仍基於施用第一級毒品海洛因之犯意，於97年6月1日23時許
    ，在臺中縣大甲鎮○○路○段916巷22號其住處內，以將海洛
    因摻入香菸內點火燃燒使之產生煙霧後加以吸食之方式，非
    法施用第一級毒品海洛因一次；另基於施用第二級毒品甲基
    安非他命之犯意，於97年6月2日13時許，在臺中縣大甲鎮○
    ○路○段916巷22號其住處內，以將少許甲基安非他命放置於
    玻璃管吸食器內以火燒烤使之產生煙霧後加以吸食之方式，
    非法施用第二級毒品甲基安非他命一次。嗣於97年6月2日14
    時50分許，在臺中縣大甲鎮○○路○段916巷22號，為警查獲
    ，並扣得其所有供施用之第二級毒品甲基安非他命一包（驗
    餘淨重0.6454公克）及其所有供施用第二級毒品使用之玻璃
    管吸食器一組、空袋六只。
四、案經臺中縣警察局大甲分局報告臺灣臺中地方法院檢察署檢
    察官偵查起訴。
    理    由
一、訊據被告甲○○對於上揭時地分別施用第一級毒品海洛因及
    第二級毒品甲基安非他命各一次之情，業於本院中坦認屬實
    ，且被告為警查獲時所採集之尿液，經送驗結果，亦呈現嗎
    啡及安非他命、甲基安非他命陽性反應，此有尿液代號與真
    實姓名對照表一份、中山醫學大學附設醫院檢驗科藥物檢測
    中心尿液檢驗報告一份在卷可稽，並有查獲物品照片二張在
    卷可稽，復有扣案之甲基安非他命一包、玻璃管吸食器一組
    、空袋六只等物為證，而扣案之甲基安非他命白色結晶，經
    鑑定結果，確實檢出甲基安非他命成分，送驗數量0.6509公
    克，驗餘淨重0.6454公克，此有行政院衛生署草屯療養院草
    療鑑字第0970005178號鑑定書在卷可稽，被告自白供述與現
    有事證相符，應堪置信。按觀察、勒戒或強制戒治執行完畢
    釋放後，五年內再犯毒品危害防制條例第十條之罪者，檢察
    官應依法追訴，毒品危害防制條例第二十三條第二項定有明
    文。倘被告於五年內已再犯，經依法追訴處罰，縱其第三次
    （或第三次以上）再度施用毒品之時間，在初犯經觀察、勒
    戒或強制戒治執行完畢釋放五年以後，已不合於「五年後再
    犯」之規定，且因已於「五年內再犯」，顯見其再犯率甚高
    ，原實施觀察、勒戒或強制戒治，已無法收其實效，即應依
    該條例第十條處罰（參照最高法院95年第七次刑事庭會議決
    議）。被告因施用毒品案件，經依本院88年度毒聲字第5878
    號裁定送勒戒處所進行觀察、勒戒，於88年10月9日進入臺
    灣臺中看守所附設勒戒所接受觀察勒戒後，認無繼續施用毒
    品傾向，於88年10月22日釋放出所，並由臺灣臺中地方法院
    檢察署檢察官於88年10月22日以88年度毒偵字第1244號為不
    起訴處分確定；又因施用毒品案件，經依本院89年度毒聲字
    第894號裁定送勒戒處所進行觀察、勒戒，於89年2月2日進
    入臺灣臺中看守所附設勒戒所接受觀察勒戒後，認無繼續施
    用毒品傾向，由臺灣臺中地方法院檢察署檢察官於89年2月1
    8日以89年度毒偵字第1118號為不起訴處分確定，並於89年2
    月19日釋放出所；復因施用毒品罪，經本院於93年9月30日
    以93年度訴字第1976號判處有期徒刑七月、五月，應執行有
    期徒刑十月確定等情，此有臺灣高等法院被告前案紀錄表一
    份在卷可稽，則被告於前開觀察勒戒執行完畢釋放後，五年
    內已再犯施用毒品犯行，本件施用毒品之犯行，自應予依法
    追訴。本件事證已臻明確，被告犯行，洵堪認定。
二、按海洛因及甲基安非他命分別係屬毒品危害防制條例所定之
    第一、二級毒品，不得非法施用。被告前開施用毒品海洛因
    及甲基安非他命之犯行，分別係犯毒品危害防制條例第十條
    第一項之施用第一級毒品罪、第十條第二項之施用第二級毒
    品罪。被告為供施用而分別持有第一級毒品海洛因及第二級
    毒品甲基安非他命之低度行為，均應為施用毒品之高度行為
    所吸收，不另論處。被告所犯施用第一級毒品罪及施用第二
    級毒品罪二者間，其犯意各別，行為互殊，法益亦異，應予
    分論併罰。查：被告曾因施用毒品罪，經本院於93年9月30
    日以93年度訴字第1976號判處有期徒刑七月、五月，應執行
    有期徒刑十月確定；又因公共危險罪，經本院以94年度交訴
    字第54號判處有期徒刑七月確定；前開有期徒刑，經本院94
    年度聲字第36 86號裁定，合併定其應執行有期徒刑一年四
    月確定；再因施用毒品罪，經本院於94年4月15日以93年度
    訴字第3098號判處有期徒刑一年、七月，應執行有期徒刑一
    年五月確定；於94年2月19日入監接續執行前開有期徒刑一
    年四月、一年五月，於96年4月19日因縮短刑期假釋出監，
    於96年8月28日假釋期滿未經撤銷，以有期徒刑執行完畢論
    等情，此有臺灣高等法院被告前案紀錄表一份在卷可稽，被
    告前受有期徒刑之執行完畢後，五年以內故意再犯有期徒刑
    以上之前開二罪，均為累犯，應依刑法第四十七條第一項之
    規定，分別加重其刑。爰審酌被告前因施用毒品之犯行，經
    歷觀察勒戒之機會，仍無法徹底戒除施用毒品之惡習，猶故
    態復萌，再次施用毒品，無視於毒品對於自身健康之嚴重傷
    害及國家對於杜絕毒品犯罪之禁令，惟因施用毒品本身係屬
    自戕行為，對於社會所產生之潛在危害性尚屬輕微，且被告
    犯罪後業經坦承犯行，犯後態度尚稱良好等一切情狀，分別
    量處如主文所示之刑，並合併定其應執行之刑，以示懲儆。
三、扣案之甲基安非他命一包（驗餘淨重0.6454公克），係屬毒
    品危害防制條例第二條第二項第二款所規範之第二級毒品，
    不問屬於被告與否，爰依毒品危害防制條例第十八條第一項
    前段之規定，併予諭知沒收銷燬之；又扣案之玻璃管吸食器
    一組、空袋六只，係被告所有供施用第二級毒品甲基安非他
    命所用之物，業據被告供述屬實，爰依刑法第三十八條第一
    項第二款之規定，併予諭知沒收。
據上論斷，應依刑事訴訟法第二百七十三條之一第一項、第二百
九十九條第一項前段，毒品危害防制條例第十條第一項、第二項
、第十八條第一項前段，刑法第十一條、第四十七條第一項、第
五十一條第五款、第三十八條第一項第二款，判決如主文。
中    華    民    國    97    年    8     月    5     日
                  刑事第五庭    法  官  巫淑芳
上正本證明與原本無異。
如不服本判決，應於收受送達後10日內向本院提出上訴書狀（應
敘述具體理由並附繕本）。
上訴書狀如未敘述理由，應於上訴期間屆滿後20日內補提理由書
於本院。
                                書記官  王麗麗
中    華    民    國    97    年    8     月    5     日
附錄論罪科刑法條：
毒品危害防制條例第10條：
施用第一級毒品者，處六月以上五年以下有期徒刑。
施用第二級毒品者，處三年以下有期徒刑。


司法院資訊處製作；財團法人民間司法改革基金會備份。
